最　高　行　政　法　院　判　決
                                      100年度判字第305號
上  訴  人　王群元
訴訟代理人　卓隆燁
被 上訴 人　財政部臺灣省北區國稅局
代　表　人　吳自心
　　　　　　　　　　　送達代收人　杜思思
上列當事人間綜合所得稅事件，上訴人對於中華民國98年12月3
日臺北高等行政法院98年度訴字第1817號判決，提起上訴，本院
判決如下：
　　主  文
上訴駁回。
上訴審訴訟費用由上訴人負擔。
　　理  由
一、上訴人辦理民國93年度綜合所得稅結算申報，經被上訴人依
    據法務部調查局臺北市調查處（下稱臺北市調查處）及財政
    部臺北市國稅局（下稱臺北市國稅局）通報及查得資料，查
    獲上訴人漏報取自永達保險經紀人股份有限公司（下稱永達
    公司）薪資所得新臺幣（下同）3,021,600元，乃歸併核定
    上訴人當年度綜合所得總額5,928,089元，綜合所得淨額5,
    596,782元，發單補徵稅額791,998元，並按所漏稅額1,094,
    158元處0.2倍之罰鍰計218,831元。上訴人不服，申請復查
    ，未獲變更，上訴人仍不服，提起訴願，亦遭決定駁回，遂
    循序提起本件訴訟。
二、上訴人於原審起訴主張略以：系爭公務車，乃上訴人任職之
    永達公司為協助業務員利於執行業務推展，規定處經理級以
    上人員或業績較優同仁得申請保管公務租賃車輛乙部，應屬
    上訴人招攬保險業務之必要工具，參酌財政部79年7月4日台
    財稅第790178955號函釋意旨，該支出係屬任職公司非薪資
    支出之營業費用，自不應核認為上訴人之薪資所得；又本件
    所涉案關事實（即公務車租金費用係屬招攬保險業務之必要
    費用），業經檢察官偵查終結認定不起訴處分，亦即系爭公
    務車租金屬招攬保險業務之必要費用，是依財政部95年月28
    日台財稅字第09504063430號函釋（下稱95年函釋）規定，
    自不應歸入上訴人薪資所得；又依財政部95年函釋，凡屬營
    利事業之營業費用者，應依所得稅法及營利事業所得稅查核
    準則有關規定檢具憑證列報，要難僅以付款人、使用人或（
    及）保管人為保險業務員，而認定屬私人用途，應無疑義；
    再者，依行政罰法第7條規定，違反行政法上義務之行為，
    有出於故意或過失者，始得處罰，上訴人依任職公司開立之
    扣繳憑單申報，且以給付總額悉數列報，難謂有過失之情；
    被上訴人未審酌上訴人已就扣繳義務人提供之扣繳憑單金額
    悉數申報，不宜歸責於上訴人，其任事用法顯違反前揭行政
    罰法規定，應予撤銷；另按行政罰法第24條規定「一行為不
    二罰」原則，有關系爭車輛租金，扣繳義務人（任職公司）
    業經臺北市國稅局依法科處罰鍰，自不應再對上訴人予以處
    罰；退步言，縱如被上訴人核定有短報薪資所得之情，須依
    所得稅法第110條第1項規定處罰時，漏稅額應參照依該法條
    第2項核定之「補徵應納稅額」計算，准予扣除系爭所得之
    扣繳稅額。爰請判決撤銷訴願、復查決定及原處分等語。
三、被上訴人則略以：永達公司自93年起向仲億汽車租賃股份有
    限公司（下稱仲億公司）租賃車輛，由仲億公司（出租人）
    、永達公司（承租人）及上訴人（保管人）於93年11月30
    日共同簽署「車輛租賃契約」，俟上訴人與仲億公司辦妥簽
    約及對保等事宜後，仲億公司即檢附相關文件向永達公司財
    務部申請給付租賃車輛之保證金1,750,000元及每月之租金
    251,800元，名義上該車輛係永達公司承租，惟每月車輛租
    金卻由公司自上訴人薪資中扣取給付，永達公司藉租賃車輛
    之名義，將扣取薪資改以租金費用列報，以薪資淨額列報員
    工所得，對公司整體費用並不影響，惟永達公司對員工扣付
    款部分仍應視為員工基於僱傭而取得之各種補助費，以薪資
    支出列支，是永達公司明知上訴人承租車輛係私人支出，與
    公司業務無關，卻以扣取薪資之方式幫助上訴人逃漏93年度
    綜合所得稅；至永達公司負責人吳文永，因違反稅捐稽徵法
    案件，被臺北市調查處移送，經臺灣臺北地方法院檢察署（
    下稱臺北地檢署）檢察官96年度偵字第2347號不起訴處分，
    該不起訴處分書認定永達公司92至95年期間，公司員工使用
    公務車輛比例極低，惟查永達公司該年期間計有302名員工
    依公務車輛使用辦法申請汽車租賃368輛中，扣除未到期車
    輛35輛後，計有270輛係由員工本人或關係人（配偶、父母
    、兄弟、姊妹等）買回，其比例高達占已到期車輛的81.08%
    ，有臺北市國稅局編製之永達公司92至95年間員工租車到期
    移轉統計表可稽，則該不起訴處分書所認定之事實即屬有誤
    ；況系爭事項既經查明已如前述，依本院75年判字第309號
    判例，行政處分本應依查得之事實認定，不受刑事判決之拘
    束。又本件查得永達公司短報員工薪資所得，已如前述，上
    訴人既有是項所得，即應注意使之符合稅法之強行規定，且
    上訴人列名系爭車輛租賃合約之保管人，可見上訴人對前開
    違章漏稅情節應知之甚詳，惟仍故意漏報系爭薪資所得3,02
    1,600元，上訴人應注意而不注意，縱非故意，亦難卸免其
    過失漏報之責任。又本件係臺北市國稅局於97年6月13日以
    財北國稅中南綜所一字第0970213435號函通知永達公司補繳
    應扣未扣稅款並補報扣繳憑單，該公司雖已補繳稅款並補報
    扣繳憑單，惟永達公司補辦扣繳稅款係於調查基準日（96年
    4月10日財北國稅審三字第0960217676號函請公司提示相關
    資料）之後，依財政部賦稅署96年12月18日臺稅一發字第
    09604554530號函示意旨，於計算漏稅額時，不得減除短報
    所得已繳納之扣繳稅款；再查扣繳義務人未依規定扣繳稅款
    與所得人漏報所得係屬二事，二者違章主體不同，二者處罰
    之法律依據亦不同，本件核無違反一行為不二罰原則情事等
    語，資為抗辯。
四、原審斟酌全辯論意旨及調查證據結果，略以：(一)、本稅部分
    ：在本案首先必須確定者為上訴人因永達公司出面租賃而其
    取得使用權（即未來預期之所有權）之車輛，除了支援勞務
    之服務（指開車拜訪客戶促使簽訂保險契約）外，同時也可
    由上訴人完全自行支配使用該車輛供自用，其已有額外之「
    福利提供」，此點亦為上訴人所不爭執。其次從永達公司給
    予上訴人上開非貨幣經濟資源，其決定標準是以上訴人在業
    務員團隊之階級（經理級以上）及績效（業績較優）為準。
    另外該車輛之租金雖由永達公司向車輛出租公司支付，但在
    內部處理上，卻是連同油料及修繕費支出（此部分未列在上
    訴人之所得中），一併由上開「團隊報酬」支應。而進一步
    說明者為：上訴人自承，上開團隊報酬在本案中上訴人稱
    之為「業務推廣費」，雖為永達公司之費用，但配給一個業
    務員團隊支配，主要用在支付上開租金或相關油料及修繕費
    以及其他業務員團隊之費用支出。若其有餘額，其利益則
    歸屬為業務員團隊之領導者（例如區經理）。因此論之實質
    ，此等「業務推廣費」實為業務員團隊領導人之報酬，而且
    具有「執行業務所得」之特徵。對包括上訴人在內、取得
    車輛使用權之高階或績優業務員而言，其等亦因永達公司上
    開酬薪制度，而實質與團隊領導人分享上開「業務推廣費」
    報酬，此可由上訴人自承「當期業務推廣費不足以租金時，
    其不足額應由其等自個人報酬（包括下線報酬在內）中扣除
    」，更可清楚看出其勞務報酬之性質。(3)除了車輛之租金外
    ，從上訴人使用該車輛所生油料及修繕費，亦係由上開「業
    務推廣費」負擔，其一樣有勞務報酬之成分，而被上訴人在
    此均採寬鬆之認定標準，不予認列為薪資所得之一部。至於
    車輛租金部分，從光譜分布之概念言之，其薪資所得之色彩
    極為濃厚，因為車輛之使用租賃契約，鑑於車輛折舊快速之
    實證特徵，通常隱含分期付款買賣車輛之經濟實質，租期屆
    至後，出租人只要付出少許尾款，即可取得車輛所有權。因
    此若永達公司真正車輛之使用視為上訴人提供勞務過程中之
    必要成本費用，而非勞務報酬之一部，因其不用考量上訴人
    之福利期待，絕不會使用租車此等高成本之方式來無故增加
    自己之營業成本金額，當其考量到上訴人之福利期待並將車
    輛之提供與上訴人之工作績效連結時，基本上已是從績效激
    勵觀點提出之勞務報酬。此時上訴人因勞務取得之報酬，既
    然在當時之稅制下，自始被定性薪資所得，則其在本案取得
    相當於租金價值之車輛使用權（及未來期待所有權），自然
    應定性為薪資所得。從而被上訴人之補稅處分即無違誤，應
    予維持。(二)、裁罰部分：查本案中扣繳憑單上與財政部財稅
    資料中心資料上之所以沒有出現上開薪資所得，正是基於永
    達公司之掩飾，而上訴人亦在有能力認知上開所得屬性之情
    況下，對永達公司明顯且可輕易查知之錯誤申報，因為對其
    有利，而刻意保持沈默，不予申報，至少主觀上難以解免過
    失責任。至於在裁罰時其裁量基準（即漏稅金額之大小），
    上訴人復主張應扣除永達公司已為扣繳之稅額。然而本案中
    永達公司為扣繳時點乃是在被上訴人發動調查程序後所為者
    （調查基準日為96年4月10日），顯在所得稅報繳時點，上
    訴人漏未申報此筆稅捐客體所形成之客觀漏稅金額，並無法
    減除永達公司之扣繳稅額，是其此部分主張亦非可採。另有
    關上訴人主張部分情形有扣除扣繳稅額者，實屬個案，被上
    訴人事後在復查階段不予變更，純然基於不利益變更禁止原
    則，在人民不可主張「不法平等」之法理下，上訴人此部分
    主張亦非有據。又查永達公司漏未扣繳稅款之行為與上訴人
    漏未報繳稅款之行為各自獨立，並各自侵犯到國家對稅款之
    即時有效收取法益（一在前端就源扣繳時點之暫繳稅款，一
    在後端報繳稅款之全額稅款差額），自應受二次之違章評價
    。是以本案並無「一事二罰」之情事存在。(三)、至於永達公
    司職員有無幫助上訴人逃漏稅捐之刑事案件事實認定，在原
    審法院上開法理判斷體系下，就上訴人在本案中是否應受補
    稅及裁罰之處分一節，並無直接之關連性。而該等刑事案件
    中，刑事法院所為通案性、假設性法律問題之函詢及稅捐機
    關之答覆意見，均非立於個案事實基礎下之法律判斷，對本
    案之勝負判斷不具任何參考價值。總結以上所述，本案被上
    訴人所為之補稅裁罰處分均無違法，訴願決定予以維持亦無
    違誤，上訴人訴請撤銷原處分，自非有據等語。因而將訴願
    決定及原處分均予維持，駁回上訴人之訴。
五、本院經核原判決於法尚無違誤。上訴意旨仍執前詞並主張略
    以：壹、有關補徵稅額之部分：(一)、依財政部95年函釋規定
    ，保險業務員因為所屬公司招攬保險業務而發生之成本費用
    ，其屬保險公司之營業費用者，不宜由保險業務員自行吸收
    或負擔，成為業務員薪資之一部分，原判決亦是認，惟卻以
    薪資所得沒有核實認列對應費用之觀念，將系爭屬公司費用
    之勞務支援部分歸屬業務員薪資所得，自屬違背法令，應予
    廢棄。(二)、縱將執行業務所得以薪資所得方式申報綜合所得
    稅，依前揭財政部95年函釋及所得稅法第14條第1項第二類
    執行業務所得之規定，不論薪資所得或執行業務所得，凡與
    招攬業務有關之成本費用，均非屬綜合所得稅稅基之一部，
    故應無差異。原審判決誤認本件爭點應為系爭所得之性質，
    顯屬違背法令，應予廢棄。(三)、基於行政權與司法權分立之
    國家一般通例，本件系爭永達公司負責人是否藉公務車租賃
    協助公務車保管人逃漏綜合所得稅，業經臺北地檢署檢察官
    偵查事證及其不起訴處分書之認定，徵諸本院32年判字第18
    號判例，被上訴人應以臺北地檢署96年度偵字2347號偵查之
    不起訴處分已定事實為既判事項，原判決未依該判例撤銷原
    處分，自屬違背法令，應予廢棄。(四)、系爭公務車租金之租
    稅法律適用及實證，前經稅捐稽徵機關認屬為交通費，依財
    政部95年6月28日台財稅字第09504063430號函釋規定，應由
    任職公司檢據核實列報，尚不宜約定由業務員自行吸收或負
    擔，嗣後課稅事實資料未變，稅捐稽徵機關憑藉新見解重為
    認定，與本院89年度判字第699號判決要旨相互牴觸，亦屬
    違背法令，應予廢棄。(五)、租稅法所重視者，應為足以表徵
    納稅能力之實質的經濟事實，而非其外觀之法律行為或形式
    上之登記事項，對實質上相同經濟活動所產生之相同經濟利
    益，應課以相同之租稅。上訴人申請使用及保管公務車，係
    為推展業務，與永達公司負責人租賃車輛供業務使用情形相
    同，均屬永達公司營業費用，依實質課稅原則及平等原則，
    不應歸屬上訴人之薪資所得，被上訴人等稽徵機關對此相同
    事件卻見解有異，顯違反行政程序法平等原則，原判決適用
    法令顯有違誤，應予廢棄。(六)、綜合所得稅原則上係採現金
    收付制，稱為收付實現原則，亦即綜合所得稅之核課，應僅
    對已實現之實際所得課稅，對於薪酬計算過程中，屬績效衡
    量因素且非屬受僱人實際領受之營業費用，不應涵蓋於受僱
    人之所得中，上訴人申請使用及保管公務車，係為推展業務
    ，自屬永達公司營業費用，且永達公司自上訴人業務發展費
    用中扣除，上訴人並未實際取得系爭租金，依綜合所得稅之
    收付實現原則，亦不應歸屬上訴人之薪資所得，此亦經臺北
    地檢署是認在案，原判決未依是項原則審理，難謂非屬違背
    法令，應予廢棄。(七)、再者，憲法課以人民納稅義務，除應
    遵守依法行政、實質課稅原則外，更應嚴守租稅中性原則，
    亦即租稅課徵應以行為本質為依歸，避免以租稅手段影響經
    濟行為之實質，進而造成納稅義務人之經濟活動因不同租稅
    對待而造成扭曲，永達公司對上訴人等業務同仁之薪酬係採
    獎金制度，以各項績效計算之個人薪酬及組織報酬，而組織
    報酬係以支應歸屬利潤中心之各項必要營業費用，故上訴人
    薪資所得為(一)個人薪酬及(二)組織報酬減除支應歸屬利潤中心
    之各項必要費用後餘額，二項之合計數乃上訴人實際取自任
    職公司之薪資所得，要難將直接歸屬至各業務同仁利潤中心
    之各項必要業務費用，認定非屬永達公司營業費用，影響永
    達公司制訂之獎金制度，違反租稅中立原則。貳、有關補徵
    稅額之部分：(一)、依行政罰法第7條規定，違反行政法上義
    務之行為，有出於故意或過失者，始得處罰，且應由行政機
    關就行為人之故意或過失負舉證責任，不採推定過失責任，
    原判決未釐清系爭租賃車輛之用途，即推定上訴人有應申報
    之所得而不為申報之過失責任，違反前揭行政罰法及舉證責
    任之規定，自屬違背法令，應予廢棄。(二)、被上訴人以系爭
    短漏報所得屬已填報扣繳憑單，而按0.2倍科處罰鍰，惟於
    計算漏稅額時，卻否准將該已依法繳納之扣繳稅額減除，顯
    有矛盾之情，原判決未予論述，另以財政部賦稅署96年12月
    18日台稅一發字第09604554530號函規定，同意被上訴人未
    將系爭補扣繳稅款自漏稅額中減除。原判決未審酌前揭財政
    部96年函釋程序之正當性，卻僅以「上開函釋與法律規定意
    旨，尚無違背」為由，核認被上訴人辦理相關案件，得以援
    用，顯違背法律保留原則，應予廢棄。(三)、末按行政罰法第
    24條規定「一行為不二罰」原則，有關系爭車輛租金，扣繳
    義務人（永達公司之負責人）業經臺北市國稅局依法科處罰
    鍰，自不應再對上訴人予以處罰，且參諸稅捐稽徵法第44條
    但書規定，難謂主體不同則無其適用，原判決認定須為同一
    行為主體始得適用，顯有適用法規不當，自屬違背法令，應
    予廢棄等語。
六、本院按：(一)、刑事判決所認定之事實，及其所持法律上見解
    ，並不能拘束本院。本院應本於調查所得，自為認定及裁判
    。」本院著有44年判字第48號判例。經查：（1）本件原審
    係依調查證據之辯論結果，並詳述得心證之理由，而認系爭
    車輛實際上係由上訴人租賃，進而認定系爭租車費用實質上
    應屬上訴人取自永達公司之薪資所得，核其認定與卷內證據
    並無不合，且與經驗法則及論理法則無違。上訴意旨以原判
    決將系爭屬公司費用之勞務支援部分歸屬業務員薪資所得，
    誤認本件爭點應為系爭所得之性質，指摘原判決違法云云，
    自無可採。（2）本院32年判字第18號判例係謂「司法機關
    所為之確定判決，其判決中已定事項，若在行政上發生問題
    時，行政官署不可不以之為既判事項而從其判決處理，此為
    行政權與司法權分立之國家一般通例。」即此判例係闡述法
    院之確定判決所認定事項對行政機關之效力。至行政法院應
    本於調查所得自行認定事實，不受刑事判決認定事實之拘束
    ，已如上述。故上訴意旨主張之臺北地檢署檢察官96年度偵
    字第2347號不起訴處分書，雖對永達公司負責人吳文永違反
    稅捐稽徵法等案為不起訴處分，行政法院亦不受該不起訴處
    分書所認定事實之拘束，況其並非法院之確定判決，更與本
    院32年判字第18號判例所闡述者有別。故上訴意旨執本院32
    年判字第18號判例主張原判決應受上述不起訴處分書所認定
    事實之拘束，進而指摘原判決違法云云，並無可採。（3）
    原判決係依調查證據之辯論結果，而認系爭所得實質上應屬
    上訴人自永達公司獲致之薪資所得，進而將原處分予以維持
    ，故此認定核與永達公司之計薪方式無涉。且就永達公司而
    言，亦僅是營業費用科目之變更，並不影響其所列報費用之
    總額。故上訴意旨以系爭所得屬永達公司各利潤中心之必要
    費用為前提，主張因上訴人之薪資為個人薪酬及組織報酬減
    除支應歸屬利潤中心之各項必要費用後餘額之合計數，指摘
    原判決將直接歸屬至各業務同仁利潤中心之必要業務費用，
    認定非屬永達公司營業費用，違反租稅中立原則云云，自無
    可採。另本件因認上訴人方為系爭車輛之真正承租人，進而
    謂系爭所得為上訴人之薪資所得，故核定上訴人有系爭所得
    ，自無違反收付實現原則。此外，上訴意旨所為原判決之認
    定有違實質課稅原則及平等原則之指摘，無非係就原審之事
    實認定事項為爭議，依上揭所述，並無可採。(二)、「保險業
    務員因為所屬公司招攬保險業務而發生之文具用品費、差旅
    費、郵電費、印刷費及廣告費、交際費、訓練費、交通及油
    料費等，依據現行所得稅法規定，其屬保險公司之營業費用
    者，可由保險公司依營利事業所得稅查核準則（下稱查核準
    則）有關規定檢據依費用性質核實列報，不宜約定由保險業
    務員自行吸收或負擔，並併同薪資給付，成為業務員薪資之
    一部分，而由保險公司逕以『薪資支出』科目列支。」等情
    ，固經財政部95年函釋在案，惟此函釋所稱「不宜約定由保
    險業務員自行吸收或負擔，並併同薪資給付」一節，係以該
    等支出確屬保險業務員為所屬公司招攬保險業務而發生之營
    業費用為前提。而系爭所得實質上應屬上訴人之薪資，並非
    上述財政部95年函釋所稱屬保險業務員為所屬公司招攬保險
    業務發生之營業費用一節，已經原判決認定甚明，故本件事
    實核與財政部95年函釋有別。是原判決認無此函釋之適用，
    即無不合。至臺北市國稅局雖曾以96年6月5日財北國稅審二
    字第0960201843號函，就與本件相關部分函復臺北地檢署略
    謂「……四、保險經紀公司之員工，如為所屬公司招攬業務
    而以公司名義購置車輛……則其分期給付車商之價金，……
    該公司應以該資產之實際成本，按所得稅法及查核準則規定
    之方法以及耐用年數計提折舊。另該員工如係以公司名義租
    賃車輛，其分期給付車商之租金（不含保證金），得依查核
    準則第74條第3款第2目之5規定認屬為交通費，……至員工
    如以員工自己名義租購車輛，則該扣付款應視為員工基於僱
    傭關係而取得之各種補助費或給與，故保險經紀公司應以薪
    資支出列支，並依法併同員工薪資所得依率扣繳稅款。」即
    此函係分別就不同形式之事實為相關法令之說明，尚非就已
    經實質認定後之個案為判斷，自不生上訴意旨所主張違反本
    院89年度判字第699號判決所揭示：不得就業經查定確定之
    案件憑藉新見解重為較不利於當事人之查定處分情事。另稽
    徵機關是否認列使用系爭車輛所生之停車費或回數票為永達
    公司之營業費用，核屬該等費用是否為永達公司經營本業或
    附屬業務費用之事實認定問題，核與系爭所得是否為薪資所
    得之認定無影響。故上訴意旨據以指摘原判決違法云云，亦
    無可採。(三)、再查（1）「違反行政法上義務之行為非出於
    故意或過失者，不予處罰。」行政罰法第7條定有明文，即
    就行政罰之主觀責任條件，固不採推定過失。惟就上訴人本
    年度綜合所得稅結算申報，有漏報系爭所得及其漏報有應注
    意、能注意而疏未注意之過失等情，已經原判決詳予論斷在
    案，即原判決並非以推定過失方式認定上訴人有違反所得稅
    法第110條第1項規定之過失，故上訴意旨援引行政罰法第7
    條規定，以原判決推定上訴人有漏報之過失，指摘原判決違
    法云云，自無可採。（2）「納稅義務人已依本法規定辦理
    結算、決算或清算申報，而對依本法規定應申報課稅之所得
    額有漏報或短報情事者，處以所漏稅額2倍以下之罰鍰。」
    、「納稅義務人自動向稅捐稽徵機關補報並補繳所漏稅款者
    ，凡屬未經檢舉、未經稽徵機關或財政部指定之調查人員進
    行調查之案件，下列之處罰一律免除；其涉及刑事責任者，
    並得免除其刑：一、本法第41條至第45條之處罰。二、各稅
    法所定關於逃漏稅之處罰。」所得稅法第110條第1項（本項
    於98年5月27日修正公布，但裁罰倍數部分修正前後則無不
    同）及稅捐稽徵法第48條之1分別定有明文。故納稅義務人
    因短漏報所得，而構成所得稅法第110條第1項規定之違章者
    ，雖因扣繳義務人嗣後之補報扣繳憑單及補扣繳款，於計算
    應補徵之所得稅額時應減除該補扣繳之稅款。惟作為所得稅
    法第110條第1項罰鍰處分基礎之漏稅額應否減除扣繳義務人
    嗣後補扣繳之稅款，因該「減除」實質上係該減除金額之「
    免罰」，故依稅捐稽徵法第48條之1規定，自應以該補報扣
    繳憑單及補扣繳稅款究係在稅捐稽徵法第48條之1規定之調
    查基準日前後判定之。是原判決以上訴人主張計算漏稅額時
    應予減除之扣繳稅款係在本件之調查基準日後始補扣繳，援
    引財政部賦稅署96年12月18日臺稅一發字第09604554530號
    函釋，認不應准予減除，即無不合，亦無上訴意旨所稱之理
    由不備情事，上訴意旨執以指摘原判決違法云云，並無可採
    。（3）「一行為違反數個行政法上義務規定而應處罰鍰者
    ，依法定罰鍰額最高之規定裁處。但裁處之額度，不得低於
    各該規定之罰鍰最低額。」「數行為違反同一或不同行政法
    上義務之規定者，分別處罰之。」分別為行政罰法第24條第
    1項及第25條所明定。可知若係數個違反行政法上義務之行
    為，自應分別處罰，不生是否一行為不二罰之問題。本件之
    永達公司負責人係因違反扣繳義務遭依所得稅法第114條規
    定處罰，至上訴人則係因漏報所得遭依所得稅法第110條第1
    項規定處以罰鍰一節，已經原判決認定甚明，是其二者為各
    別不同之違章行為，依上開所述，自不生一行為二罰情事，
    故原判決認本件無違一行為不二罰原則，自無不合。至上訴
    意旨主張之稅捐稽徵法第44條但書則是立法者針對特定之行
    為事實所為之免罰規定，核與一行為不二罰之原則有別，而
    本件事實核非稅捐稽徵法第44條但書規範之事項。故上訴意
    旨執與本件爭議無涉之稅捐稽徵法第44條但書規定指摘原判
    決有適用法規不當之違法云云，亦無足採。(四)、綜上所述，
    上訴人之主張均無可採。原判決將訴願決定及原處分均予維
    持，而駁回上訴人在原審之訴，核無違誤，尚無判決不適用
    法規或適用不當之違法；亦難謂有判決不備理由之違法，縱
    原審雖有未於判決中加以論斷者，惟尚不影響於判決之結果
    ，與所謂判決不備理由之違法情形不相當。至於上訴人其餘
    訴稱各節，乃上訴人以其對法律上見解之歧異，就原審取捨
    證據、認定事實、法律適用之職權行使，指摘其為不當，均
    無可採。綜上所述，上訴意旨指摘原判決違誤，求予廢棄，
    難認有理由，應予駁回。
七、據上論結，本件上訴為無理由。依行政訴訟法第255條第1項
    、第98條第1項前段，判決如主文。
中　　華　　民　　國　　100　 年　　3　　 月　　10　　日
                    最高行政法院第五庭
                        審判長法官　吳　明　鴻
                              法官　林　茂　權
                              法官　侯　東　昇
                              法官　黃　秋　鴻
                              法官　陳　國　成

以  上  正  本  證  明  與  原  本  無  異
中　　華　　民　　國　　100　 年　　3　　 月　　11　　日
　　　　　　　　　　　　　　　書記官　王　福　瀛